臺灣板橋地方法院刑事判決　　　　　　　94年度簡上字第69號
上　訴　人
即　被　告　甲○○
上列上訴人因贓物案件，不服本院93年度簡字第5732號，中華民
國93年12月31日第一審判決（聲請簡易判決處刑案號：93年度偵
字第13589 號），提起上訴，本院管轄之第二審合議庭判決如下
︰
    主  文
上訴駁回。
    事實及理由
一、本案經本院審理結果，認第一審以上訴人即被告甲○○所為
    係犯刑法第349 條第1 項之收受贓物罪，累犯，判處有期徒
    刑三月，如易科罰金，以三百元折算一日，其認事用法均無
    違誤，量刑亦屬妥當，應予維持，並引用第一審判決書記載
    之事實、證據及理由。
二、被告甲○○上訴意旨略以：伊係於93年4 月底某日，駕車行
    經臺北縣板橋市○○路某處時，與真實姓名、年籍不詳，持
    「乙○○」之
    駛車輛發生車禍，「阿華」表示願意賠償並交付系爭支票以
    供擔保，當時「阿華」並稱該紙支票為公司之支票，伊不疑
    有他而加以收受，惟事後「阿華」即避不見面，伊追討無門
    方持系爭支票提示，伊並不知該紙支票為贓物云云。經查：
  (一)告訴人代表人丙○○於警訊中之陳述及其所填寫之票據掛失
    止付通知書一紙，雖係被告以外之人於審判外之言詞及書面
    陳述，然於審判期日經本院提示被告後，被告未於言詞辯論
    終結前聲明異議，而本院審酌告訴人代表人丙○○與被告素
    不相識，僅為單純之被害人，被告對上情亦不爭執，認為以
    上開審判外之言詞及書面陳述作為證據尚屬適當，是依刑事
    訴訟法第159 條之5 規定，上開告訴人代表人丙○○於警訊
    中之陳述及其所填寫之票據掛失止付通知書一紙均得作為證
    據，合先敘明。
  (二)系爭支票為貿利百貨行於93年4 月29日某時簽發予潘興有限
    公司之負責人丙○○收執，惟丙○○於同日17時許，在桃園
    縣龜山鄉○○路○段某處遺失，及甲○○於同年5 月25日上
    開支票到期後，持該票前往中國農民銀行樹林分行提示，卻
    因該票已於同年5 月4 日經丙○○事先辦妥掛失止付之程序
    而遭退票等情，業據告訴人代表人丙○○於警訊中指訴甚詳
    ，並有系爭支票正反面影本、退票理由單、掛失止付票據提
    示人資料查報表、票據掛失止付通知書、遺失票據申報書各
    一份附卷可稽，且為被告所不否認，是被告所收受之系爭支
    票為他人因犯竊盜或侵占遺失物等罪所得之贓物乙節，堪以
    認定。
  (三)被告於偵查中業已坦承有預見系爭支票為贓物之可能（參見
    93年度偵字第13589 號偵查卷第63頁），而被告既稱當時「
    阿華」係持「乙○○」之證件，但系爭支票為無記名票據，
    有上開支票影本乙份在卷可按，外觀上與「阿華」或「乙○
    ○」並無關聯，另「阿華」自稱該紙支票為公司之票據，而
    「阿華」並無任何憑證可資證明其有權處分公司所有之票據
    ，是被告當可知悉該紙支票極有可能為來路不明之贓物。再
    者，該紙支票之金額為新臺幣（下同）3 萬4546元，加計被
    告於偵查中稱「阿華」同時交付現金5 千元後，總額為3 萬
    9546元，然被告自稱所駕駛者為一般送便當之小貨車，由被
    告及「阿華」車禍發生後並無受傷跡象，且未報警處理等情
    觀之，車禍之規模應不甚大，被告所駕駛之小貨車是否受有
    近4 萬元之車損，亦值存疑，「阿華」率爾交付上開金額之
    支票，亦不符常情。是綜合上情觀之，被告於收受上開支票
    時，應可知悉該紙支票為來路不明之贓物，至為灼然。至被
    告雖以前揭語詞置辯，然按刑法第349 條第1 項之收受贓物
    罪，固須行為人在收受之初，即認識該物為贓物始能成立，
    然此所謂贓物之認識，並不以明知之直接故意為限，即令對
    之具有概括性贓物之認識或預見而不違背其本意者，亦成立
    該罪，是縱使被告所辯為真，然其既已自承有預見該紙支票
    為贓物之可能，竟仍加以收受，可見收受該紙支票並未違背
    其本意，揆諸前揭說明，仍成立收受贓物罪，要無疑義。據
    此，本案事證明確，被告犯行堪以認定。
三、核被告所為，係犯刑法第349 條第1 項之收受贓物罪。又被
    告前因違反毒品危害防制條例案件，經本院以90年度易字第
    640 號判決判處有期徒刑八月確定；又因竊盜、偽造文書等
    案件，經臺灣高等法院以90年度上易字第1737號判決分別判
    處有期徒刑一年六月、拘役五十五日確定，上開施用毒品及
    竊盜二罪並經臺灣高等法院裁定應執行有期徒刑二年，且與
    前述之偽造文書罪判處之拘役五十五日合併執行後，於92年
    9 月23日縮短刑期假釋出監，嗣於92年12月5 日假釋縮刑期
    滿執行完畢，有臺灣高等法院被告前案紀錄表一份在卷可按
    ，其受有期徒刑執行完畢後五年內再犯本件有期徒刑以上之
    刑之罪，為累犯，應依刑法第47條之規定加重其刑。
四、原審以被告犯行明確，依刑事訴訟法第449 條第1 項前段、
    第3 項、第454 條第2 項，刑法第349 條第1 項、第47條、
    第41條第1 項前段、罰金罰鍰提高標準條例第1 條前段、第
    2 條，判處有期徒刑三月，並諭知如易科罰金，以三百元折
    算一日，其認事用法均無違誤，量刑亦屬適當，應予維持，
    上訴意旨所執之前開理由，尚無足採，業如前述，其上訴為
    無理由，應予駁回。
據上論斷，應依刑事訴訟法第455 條之1 第1 項、第3 項、第
368 條、第373 條，判決如主文。
本案經檢察官郭學廉到庭執行職務。
中　　華　　民　　國　　94　　年　 　4 　　月　  29 　日
                  刑事第一庭審判長法　官  陳 財 旺
                                  法　官  李 幼 妃
                                  法　官  張 紹 省
以上正本證明與原本無異。
本件不得上訴。
                                  書記官　周 雅 玲
中　　華　　民　　國　　94　　年　 　4 　　月　  29 　日
附錄本案論罪科刑法條全文：
中華民國刑法第349 條第1 項
收受贓物者，處三年以下有期徒刑、拘役或五百元以下罰金。
